最　高　行　政　法　院　裁　定
110年度上字第598號
上　訴　人　考選部                                    
代　表　人　許舒翔                
訴訟代理人　李元德　律師
          　吳子毅　律師
被 上訴 人　吳科麟                                   
上列當事人間考試事件，上訴人對於中華民國110年6月17日臺北
高等行政法院109年度訴字第1343號判決，提起上訴，本院裁定
如下：
　　主  文
上訴駁回。
上訴審訴訟費用由上訴人負擔。
　　理  由
一、按對於高等行政法院判決之上訴，非以其違背法令為理由，
    不得為之，行政訴訟法第242條定有明文。依同法第243條第
    1項規定，判決不適用法規或適用不當者，為違背法令；而
    判決有同法條第2項所列各款情形之一者，為當然違背法令
    。是當事人對於高等行政法院判決上訴，如依行政訴訟法第
    243條第1項規定，以高等行政法院判決有不適用法規或適用
    不當為理由時，其上訴狀或理由書應有具體之指摘，並揭示
    該法規之條項或其內容；若係成文法以外之法則，應揭示該
    法則之旨趣；倘為司法院大法官解釋，則應揭示該解釋之字
    號或其內容。如以行政訴訟法第243條第2項所列各款情形為
    理由時，其上訴狀或理由書，應揭示合於該條項各款之事實
    。上訴狀或理由書如未依此項方法表明，或其所表明者與上
    開法條規定不合時，即難認為已對高等行政法院判決之違背
    法令有具體之指摘，其上訴自難認為合法。
二、被上訴人報考民國109年公務人員特種考試身心障礙人員考
    試四等考試執達員類科考試(下稱系爭考試)，於國家考試網
    路報名資訊系統申請權益維護措施(延長每科考試時間)，申
    請時並檢附身心障礙證明(第7類神經、肌肉、骨骼之移動相
    關構造及其功能)、衛生福利部桃園醫院於108年12月27日出
    具之「身心障礙者應國家考試申請權益維護之醫院診斷證明
    書」(下稱系爭診斷證明書)、慣用手正、背面照片及國家文
    官學院106年10月24日國院訓字第10605003191號函。案經上
    訴人109年2月14日身心障礙者應國家考試權益維護審議委員
    會第32次會議審議決議，不同意延長每科考試時間。上訴人
    據以作成109年2月25日以選特一字第1091500193號核定結果
    (下稱原處分)，以被上訴人於76年診斷發生右手多指障礙，
    距今已有32年，且其障礙發生前後慣用手均為右手，經綜合
    判斷，不符合身心障礙者應國家考試權益維護辦法第5條第2
     款規定「因上肢肢體障礙，致書寫試卷有困難」之情形為
    由，駁回被上訴人延長每科考試時間之申請，並於同日在國
    家考試網路報名資訊系統被上訴人個人報名網頁，公布核定
    結果。被上訴人不服，提起訴願經決定駁回後，提起行政訴
    訟，因系爭考試已於109年5月31日舉行完畢，聲明請求確認
    原處分為違法，經原判決確認原處分違法。
三、上訴人對原判決提起上訴，雖以該判決違背法令為由，主張
    略以：被上訴人以握筆器輔助書寫，已相當程度彌補其實質
    減損，且依其抄寫速度每分鐘20字，亦達一般成年人之寫字
    速度水準，上訴人並未否認被上訴人有多指障礙之情形，而
    係綜合判斷發生時間及慣用手未改變等事實，認定基於考試
    公平性之考量，否准被上訴人延長每科考試時間之申請，實
    無原判決所指摘有漏未斟酌事項之違法，原判決顯有適用司
    法院釋字第553號解釋不當及違反公平原則等語。惟查，原
    判決已敘明：依上訴人審議結果所依據之理由所示，未見上
    訴人針對被上訴人之右手障礙，具體是否影響其書寫功能進
    行判斷，且縱被上訴人於障礙發生後，維持其慣用手為右手
    ，然此「慣用手」所得發揮之功能，是否僅能維持日常生活
    所用，或是能保有進行書寫或其他較精細活動之功能，上訴
    人就此並未加以說明。且被上訴人於申請時所提出之系爭診
    斷證明書已載明被上訴人右手所受之障礙，確已造成被上訴
    人右手手指功能明顯降低之程度，惟上訴人就其判斷結果，
    並未說明為何其認定結果與系爭診斷證明書相異之原因，益
    徵上訴人於判斷時，有漏未斟酌之事項等語甚詳。上訴意旨
    無非重申其在原審提出而為原審所不採之主張，或重申一己
    之法律見解，並就原審取捨證據、認定事實之職權行使，指
    摘其為不當，泛言原判決違背法令，而非具體表明合於不適
    用法規、適用法規不當、或行政訴訟法第243條第2項所列各
    款之事實，難認對原判決之如何違背法令已有具體之指摘。
    依首揭規定及說明，應認其上訴為不合法，應予駁回。
四、據上論結，本件上訴為不合法。依行政訴訟法第249條第1項
    前段、第104條、民事訴訟法第95條、第78條，裁定如主文
    。
中　　華　　民　　國　　110 　年　　10　　月　　19　　日
                    最高行政法院第四庭
                        審判長法官  胡  方  新　
                              法官　陳  國  成
                              法官　曹  瑞  卿
　　　　　　　　　　　　　　　法官　林  惠  瑜
                              法官　蕭  惠  芳

以  上  正  本  證  明  與  原  本  無  異
中　　華　　民　　國　　110 　年　　10　　月　　19　　日
　　　　　　　　　　　　　　　書記官　廖  仲  一